【裁判字號】    97,上訴,2703
【裁判日期】    970917
【裁判案由】    違反槍砲彈藥刀械管制條例
【裁判全文】
臺灣高等法院刑事判決                97年度上訴字第2703號
上  訴  人
即  被  告  乙○○
                    （現另案在臺灣雲林第二監獄執行中）
指定辯護人  范晉魁  律師
上  訴  人
即  被  告  丙○○
                    （現另案在臺灣屏東監獄執行中）
選任辯護人  林志輝  律師
上列上訴人因違反槍砲彈藥刀械管制條例等案件，不服臺灣板橋
地方法院96年度訴字第1455號，中華民國97年3月12日第一審判
決（起訴案號：臺灣板橋地方法院檢察署95年度偵字第28594號
、96年度偵字第1679、2832、6239號），提起上訴，本院判決如
下：
    主  文
原判決關於乙○○持有可發射子彈具有殺傷力之仿GLOCK廠二七
型半自動手槍製造之改造手槍（槍枝管制編號00000000
00號）罪刑及執行刑部分暨丙○○如附表二編號三、五、六、
七、八、九、十及十一竊盜罪刑及執行刑部分均撤銷。
其他上訴駁回。
乙○○未經許可，持有可發射子彈具有殺傷力之改造手槍（槍枝
管制編號0000000000號），處有期徒刑貳年，併科罰
金新臺幣參萬元，罰金如易服勞役，以新臺幣壹仟元折算壹日，
減為有期徒刑壹年，併科罰金新臺幣壹萬伍仟元，罰金如易服勞
役以新臺幣壹仟元折算壹日。扣案如附表一編號一所示之物沒收
。
乙○○前開第三項撤銷改判與第二項上訴駁回（持有可發射子彈
具有殺傷力之仿GLOCK廠二七型半自動手槍製造之銀色改造手槍
及子彈部分）所處之刑，應執行有期徒刑肆年，併科罰金新臺幣
陸萬元，罰金如易服勞役，以新臺幣壹仟元折算壹日。扣案如附
表一編號一、二所示之物均沒收。
丙○○犯如附表二編號三、五、六、七、八、九、十及十一所示
之罪，均累犯，各處如附表二編號三、五、六、七、八、九、十
及十一所示之刑。扣案如附表二所示宣告沒收欄之物均沒收。
丙○○前開第五項撤銷改判與第二項上訴駁回所處之刑（如附表
二編號一、二、四部分），應執行有期徒刑陸年。扣案如附表二
所示宣告沒收欄之物均沒收。
    事  實
一、乙○○曾因竊盜罪，先後經原審法院於民國（下同）九十三
    年四月二十七日以九十三年度簡字第一三五七號判決判處有
    期徒刑五月，如易科罰金以銀元三百元折算一日，於九十三
    年六月三日判決確定，及於九十三年十月二十九日以九十三
    年度易字第一○四四號判決判處有期徒刑一年，於九十三年
    十一月二十五日判決確定，並接續執行；復因違反毒品危害
    防制條例案件，經原審法院於九十三年十一月十九日以九十
    三年度訴字第一七九四號判決判處有期徒刑八月及六月，定
    應執行刑為有期徒刑一年，並與上開九十三年度易字第一○
    四四號竊盜案件定應執行刑為有期徒刑二年，且與前開九十
    三年度簡字第一三五七號竊盜案件接續執行，於九十五年四
    月十八日假釋出監，嗣假釋經撤銷執行殘刑六月又二十九日
    ；又因竊盜、毒品等案件，分別經原審法院於九十五年八月
    二十五日以九十五年度簡字第五一三一號判決判處有期徒刑
    六月，如易科罰金以新臺幣一千元折算一日，於九十五年九
    月二十五日判決確定，及於九十六年一月二十二日以九十五
    年度訴字第二五六八號判決判處有期徒刑九月，於九十六年
    二月十六日判決確定，並接續執行（未構成累犯）。丙○○
    （原名邱俊鋒）曾因違反毒品危害防制條例、妨害兵役等案
    件，分別經臺灣桃園地方法院於九十一年六月二十一日以九
    十年度桃簡字第一三二九號判決判處有期徒刑四月，如易科
    罰金以銀元三百元折算一日，於九十一年九月十六日判決確
    定，及於九十二年七月二十一日以九十二年度桃簡字第一○○七號判決判處有期徒刑二月，如易科罰金以銀元三百元折
    算一日，於九十二年十二月一日判決確定，嗣上開二案經定
    應執行刑為有期徒刑五月，如易科罰金以銀元三百元折算一
    日；復因毒品危害防制條例等二罪，經原審法院於九十二年
    六月三十日以九十二年度訴字第一四二九號判決判處有期徒
    刑七月及五月，並定其應執行刑為有期徒刑十月，於九十二
    年八月二十五日確定，嗣上開各罪接續執行，於九十四年三
    月十七日縮刑期滿執行完畢。
二、詎乙○○、丙○○均不知悔改，仍為下列犯行：
(一)乙○○於九十五年十一月中旬某日某時許，在臺北縣樹林市
    ○○路路旁，以新臺幣（下同）三萬元之代價，向真實姓名
    不詳之成年男子，購買可發射子彈具有殺傷力之仿GLOCK廠
    二七型半自動手槍製造之黑色改造手槍一支（槍枝管制編號
    0000000000號，含彈匣一個）及具有殺傷力之改
    造子彈四顆，旋即未經許可，非法持有，並在臺北縣三峽鎮
    大學鎮附進空地試射一顆。復於二日後在臺北縣樹林市同一
    地點以相同價格向同一男子，購得可發射子彈具有殺傷力之
    仿GLOCK廠二七型半自動手槍製造之銀色改造手槍一支（槍
    枝管制編號0000000000號，含彈匣一個）及具有
    殺傷力之改造子彈四顆，亦未經許可，予以持有。嗣乙○○
    因案通緝，於九十五年十二月五日下午二時許，在臺北縣三
    峽鎮○○路四一之六號前為警緝獲，乙○○帶同警方至上址
    十樓租屋處執行搜索，經警在該處扣得前開可發射子彈具有
    殺傷力之仿GLOCK廠二七型半自動手槍製造之銀色改造手槍
    一支（槍枝管制編號0000000000號，含彈匣一個
    ）及具有殺傷力之土造子彈六顆，而乙○○在警方未發覺前
    ，即主動向查緝員警甲○○告知其隨身攜帶之皮包內尚有槍
    枝（附子彈），並交出上開可發射子彈具有殺傷力之仿GLOC
    K廠二七型半自動手槍製造之黑色改造手槍一支（槍枝管制
    編號0000000000號，含彈匣一個）及具有殺傷力
    之改造子彈一顆（按前開子彈二顆因鑑驗試射而擊發）。
(二)丙○○與乙○○（業經原審判處罪刑確定）共同意圖為自己
    不法所有，分別於如附表二所示之時間、地點，以如附表二
    宣告沒收欄內所示攜帶其所有客觀上足對人之生命、身體、
    安全構成威脅，具有危險性，可供兇器使用之工具，破壞附
    表二所示林健志等家中大門門鎖，侵入住宅內，竊取如附表
    二所示林健志等人所有或管領之財物，得手後逃離現場。竊
    得之財物，除如附表三所示經查扣外，其餘物品均變賣予跳
    蚤市場，所得價款及竊得現金亦花用一空，另證件及無法變
    賣之物品則隨手丟棄。嗣由如附表二所示之被害人林健志等
    報警處理，經警於九十五年十二月五日下午二時許在臺北縣
    三峽鎮○○路四一之六號緝獲乙○○，乙○○供出上情，並
    帶同警方至上址十樓搜索，起出如附表三所示之失竊財物（
    其中附表三編號一至四十一，業據被害人領回），並扣得乙○○所有於附表二所示之時地行竊時攜帶使用之鑰匙一支、
    鐵鉤、固定扳手、鐵撬、鐵鎚、鑿子、起子、強力起子各一
    支及預備供行竊使用之反射鏡一支、萬能鑰匙六支、自製鑰
    匙五支等物。
三、案經如附表二所示之被害人林健志等訴由臺北縣政府警察局
    三峽分局報告臺灣板橋地方法院檢察署檢察官、乙○○自首
    及臺北縣政府警察局三峽分局報告臺灣板橋地方法院檢察署
    檢察官偵查起訴。
    理  由
甲、程序方面：
壹、被告乙○○、丙○○之警詢、偵訊過程，經原審勘驗錄音結
    果，其中被告乙○○警詢、偵訊筆錄均採一問一答方式製作
    ，全程連續錄音，錄音內容與筆錄所載大致相符；訊問過程
    中，警員、檢察官之態度及語調平和，被告乙○○精神狀況
    良好，針對關於犯罪情節之各項提問均一一作答，自行陳述
    ，且應答時語態自然，並無遭強暴、脅迫、利誘、詐欺、疲
    勞訊問等不正之方法違法取供之情形；被告丙○○之警詢、
    偵訊筆錄採一問一答方式製作，全程連續錄音，錄音內容與
    筆錄記載大致相符，警員於告知三項權利後開始製作筆錄，
    並詢以：「是否意識清醒？」，被告丙○○答稱：「清醒」
    ，另訊問過程中警員及檢察官態度及語調平和，被告丙○○
    針對行竊情節之各項提問均一一作答，未有答非所問或精神
    恍惚等狀態，且應答時語態自然，並無刻意按照已製作完成
    之筆錄內容照念或以強暴、脅迫、利誘、詐欺、疲勞訊問等
    不正之方法違法取供情形，有原審九十六年十一月十五日勘
    驗筆錄四份在卷為憑，且證人即製作警詢筆錄之員警曾金山
    於原審審理時亦具結證稱：被告丙○○於製作筆錄時有不耐
    煩的現象，但意識清楚，筆錄是一問一答方式製作等語。綜
    上所述，被告丙○○辯稱：其與被告乙○○於九十五年十二
    月六日製作警詢前，二人毒癮發作，精神恍惚，當日所為警
    詢、偵訊筆錄，並無證據能力云云，無非空言，不足採信，
    前揭警詢、偵訊筆錄內容，自得作為證據。
貳、本件認定事實所引用之卷內其他卷證資料，並無證據證明係
    公務員違背法定程序所取得，且檢察官、被告及辯護人於本
    院審判期日時均表示同意作為證據不予爭執，且迄至言詞辯
    論終結前亦未聲明異議，依刑事訴訟法第一百五十九條之五
    第一項之規定，本件認定事實所引用之其他證據，均有證據
    能力。
乙、實體方面：
壹、被告乙○○未經許可持有可發射子彈具有殺傷力之改造手槍
    、子彈部分：
一、前揭事實，迭據被告乙○○迭於警詢、偵查中及原審審理時
    自白不諱，復有扣案之改造手槍二支（槍枝管制編號：00
    00000000、0000000000號，含彈匣二個
    ）及具有殺傷力之改造子彈七顆（均具直徑九點零釐米金屬
    彈頭，其中二顆因鑑驗試射而擊發）扣案可資佐證。前開槍
    枝、子彈經送內政部警政署刑事警察局以性能檢驗法、試射
    法鑑定結果，認送鑑槍枝二枝（槍枝管制編號：00000
    00000、0000000000號），係由仿GLOCK 廠
    二七型半自動手槍製造之改造槍枝，換裝土造金屬槍管及槍
    機而成，機械性能良好，可擊發適用之子彈，研判具殺傷力
    ；送鑑子彈七顆，均係具直徑九點零釐米金屬彈頭之土造子
    彈，經採樣二顆以試射法試射，均可擊發，認均具殺傷力，
    有該局九十五年十二月二十七日刑鑑字第○九五○一八八○
    五九號槍彈鑑定書一件暨所附槍彈照片十幀附卷可稽（見九
    十五年度偵字第二八五九四號偵查卷第一百三十六頁至第一
    百三十九頁）。至未扣案之子彈一顆，被告乙○○供稱已在
    臺北縣三峽鎮大學鎮附進空地試射擊發，且該子彈與前開子
    彈均係同一批購買，堪認亦具殺傷力。
二、至被告乙○○於本院審理時雖辯稱：兩把槍係同時購買，伊
    一次交款六萬元，兩支槍連子彈的價格，對方分兩次給伊等
    語。惟查：被告於原審九十六年年八月十七日準備程序時已
    自承：「（法官問：對於檢察官起訴之犯罪事實有何意見？
    ）承認有檢察官所起訴之事實。我分二次購買扣案槍彈，第
    一次於九十五年十一月中旬某日在樹林中山路路旁向網路上
    真實姓名不詳，大約四十多歲的男性賣家以新台幣三萬元購
    買黑色改造手槍壹支，附有子彈四顆，我購得後當日，回三
    峽住處的路上，大約在三峽大學城附近空地有試射一顆，可
    以擊發。第二次是約隔二天後向同賣家以同價錢同地點購買
    銀色改造手槍壹支，附有子彈四顆，這次沒有試射。」等語
    ，嗣經原審以數罪併罰判處二罪，始翻異前詞，改稱係同次
    購買，分次交貨云云，非但與前開供詞不符，且無法提出確
    據證明，顯係事後避重就輕之詞，不足採信。
三、綜上所述，被告乙○○未經許可，先後二次購買前開槍彈予
    以持有之事證明確，犯行堪以認定。
四、核被告乙○○所為，均係犯槍砲彈藥刀械管制條例第八條第
    四項之未經許可持有可發射子彈具殺傷力之改造槍枝罪、同
    條例第十二條第四項之未經許可持有具有殺傷力之子彈罪；
    被告乙○○各次持有槍、彈行為，均係以一持有行為同時觸
    犯未經許可持有可發射子彈具殺傷力之改造槍枝罪及未經許
    可持有具有殺傷力之子彈罪名，為想像競合犯，均應依刑法
    第五十五條規定，各從一重之未經許可持有可發射子彈具有
    殺傷力之改造槍枝罪論處。被告乙○○係分二次購買，分別
    持有可發射子彈具有殺傷力之改造槍枝罪，其犯意各別，行
    為互殊，應予分論併罰。至被告固辯稱：其係在持有可發射
    子彈具有殺傷力之改造槍枝行為繼續中，未經許可，另持有
    可發射子彈具有殺傷力之改造槍枝罪，係以一行為同時觸犯
    二罪名，為想像競合犯，應從一重處斷云云，尚有誤會。按
    「對於未發覺之罪自首而受裁判者，得減輕其刑。但有特別
    規定者，依其規定。」、「有期徒刑、拘役、罰金減輕者，
    減輕其刑至二分之一。但同時有免除其刑之規定者，其減輕
    得減至三分之二。」刑法第六十二、六十六條定有明文。次
    按槍砲彈藥刀械管制條例第十八條第一項規定：「犯本條例
    之罪而自首，並報繳其持有之全部槍砲、彈藥、刀械者，減
    輕或免除其刑。」經查：被告於九十五年十二月五日下午二
    時許，經警在臺北縣三峽鎮○○路四一之六號前緝獲後，帶
    同警方至上址十樓租屋處執行搜索，雖經警在該處扣得前開
    可發射子彈具有殺傷力之仿GLOCK廠二七型半自動手槍製造
    之銀色改造手槍一支（槍枝管制編號0000000000
    號，含彈匣一個）及具有殺傷力之土造子彈六顆，但被告乙○○在警方未發覺其另持有上開可發射子彈具有殺傷力之仿
    GLOCK廠二七型半自動手槍製造之黑色改造手槍一支（槍枝
    管制編號0000000000號，含彈匣一個）及具有殺
    傷力之改造子彈一顆前，即主動向查緝員警甲○○告知其隨
    身攜帶之皮包內尚有槍枝（附子彈），並交出上開槍彈等情
    ，已據證人甲○○於本院審理時證述：「（指定辯護人問：
    九十五年十二月五日你曾經逮捕乙○○是否記得？）是。（
    指定辯護人問：當初你在哪裡逮捕他？）在三峽鎮○○路他
    住處門口。（指定辯護人問：你在門口逮捕他之後，有對他
    搜身嗎？）沒有。（指定辯護人問：你逮捕他沒有對他搜身
    ，對他做什麼動作？）先上手銬，叫他交出房間鑰匙，然後
    就進去搜索，看房間有沒有人、贓証物，後來有發現有一個
    男的，一個女的躺在床上。（指定辯護人問：你在房間搜索
    到其他物品？）毒品、槍彈及竊盜的贓物等。（指定辯護人
    問：本案查獲的兩把槍，其中是否有一把槍是乙○○交給你
    的？）是。我們在房間發現一對男女，後來查男的那位的身
    分證號碼，發現他通緝，他要逃跑，我們還是追捕到他，也
    上了手銬，人員都控制好之後，就到房間搜查現場，查到一
    把槍及其他物品。另外乙○○他當時有背包包，他主動跟我
    們講，他背包裡有一把槍，主動交出來。（審判長問：為何
    筆錄記載警方在被告身上當場起獲隨身攜帶的槍枝及子彈？
    ）筆錄不是我製作，是偵查員製作，他對現場不瞭解。（審
    判長問：那一把是搜出來？那一把是他主動交出來的？提示
    並令其辨認）銀色的槍枝是搜出來，黑色他主動交出的。（
    審判長問：子彈是怎麼查獲的？）子彈都是放在彈匣裡面，
    槍枝內都有子彈，到底槍枝裡面各有幾發子彈，我忘記了。
    」等語，足見被告持有此部分槍彈，已於犯罪未被發覺前，
    主動自首，並報繳其持有之出全部槍彈，應依槍砲彈藥刀械
    管制條例第十八條第一項規定減輕其刑。被告前開犯罪，係
    在九十六年四月二十四日以前，且已於中華民國九十六年罪
    犯減刑條例九十六年七月十六日實施前自首，有如上述，應
    依前開減刑條例之規定，減其宣告刑二分之一。
五、原審就被告乙○○持有可發射子彈具有殺傷力之仿GLOCK廠
    二七型半自動手槍製造之銀色改造手槍一支（槍枝管制編號
    0000000000號，含彈匣一個）及具有殺傷力之改
    造子彈四顆部分，同此認定，因依槍砲彈藥刀械管制條第八
    條第四項、第十二條第四項，刑法第十一條、第五十五條、
    第四十二條第三項前段各規定，於審酌被告乙○○非法持有
    槍彈，危害人身安全及社會秩序至鉅，甚為可訾，應予非難
    ，兼衡被告乙○○被告素行不佳、犯罪之動機及犯後態度等
    一切情狀，量處有期徒刑三年二月，併科罰金新臺幣五萬元
    ，並諭知罰金如易服勞役，以新臺幣一千元折算壹日，暨以
    扣案可發射子彈具有殺傷力之仿GLOCK廠二七型半自動手槍
    製造之銀色改造手槍一支（槍枝管制編號00000000
    號，含彈匣一個）及具有殺傷力之改造子彈三顆（具直徑九
    點零釐米金屬彈頭），均屬違禁物，應依刑法第三十八條第
    一項第一款之規定宣告沒收。至扣案具有殺傷力之土造子彈
    一顆（按被告乙○○二次購買而持有之具有殺傷力土造子彈
    ，規格同一，無從分辨何者為何次購買，是前揭經鑑驗試射
    而擊發之二顆子彈，係何次購買亦無從認定，乃依比例推認
    分別係從二次購得之子彈中，各取一顆鑑驗試射），業經鑑
    定試射擊發，喪失效用，另鑑驗試射後遺留之彈頭及彈殼，
    亦不具殺傷力，且非屬違禁物，爰不予宣告沒收。核其認事
    用法，俱無違誤，量刑亦甚允洽。被告乙○○上訴意旨，以
    前開槍枝與另把仿GLOCK廠二七型半自動手槍製造之黑色改
    造手槍（槍枝管制編號0000000000號，含彈匣一
    個）及子彈均係同時購買，分兩次交付，應僅成立一罪云云
    ，無非空言，不足採信，被告乙○○此部分上訴，為無理由
    ，應予駁回。
六、原審就被告乙○○持有可發射子彈具有殺傷力之仿GLOCK廠
    二七型半自動手槍製造之黑色改造手槍一支（槍枝管制編號
    0000000000號，含彈匣一個）及具有殺傷力之改
    造子彈三顆部分，因予論罪科刑，固非無見。惟查：被告乙○○持有此部分槍彈，於犯罪未被發覺前，已主動自首，並
    繳出全部槍彈，應依槍砲彈藥刀械管制條例第十八條第一項
    規定減輕其刑，暨依中華民國九十六年罪犯減刑條例第六條
    規定減其宣告刑。原審疏未認定，尚有未洽。被告乙○○上
    訴意旨，指摘原判決未依自首之規定論處係屬不當，為有理
    由，應由本院將此部分原判決及執行刑予以撤銷。爰審酌被
    告乙○○欠缺守法觀念，持有前開槍枝、彈藥，危害人身安
    全及社會秩序至鉅及其素行、犯罪動機、犯後態度等一切情
    狀，量處如主文第二項所示之刑，並就罰金部分諭知易服勞
    役之折算標準，暨依中華民國九十六年罪犯減刑條例之規定
    ，減其宣告刑，並就罰金部分諭知易服勞役之折算標準。扣
    案如附表一所示可發射子彈具有殺傷力之仿GL OCK廠二七型
    半自動手槍製造之黑色及銀色改造手槍各一支（槍枝管制編
    號0000000000號、0000000000號，各
    含彈匣一個）及具有殺傷力之改造子彈二顆（具直徑九點零
    釐米金屬彈頭），均屬違禁物，應依刑法第三十八條第一項
    第一款之規定宣告沒收。至已鑑驗試射擊發土造子彈一顆（
    按被告乙○○二次購買而持有之具有殺傷力土造子彈，規格
    同一，無從分辨何者為何次購買，是前揭經鑑驗試射而擊發
    之二顆子彈，係何次購買亦無從認定，乃依比例推認分別係
    從二次購得之子彈中，各取一顆鑑驗試射）及被告乙○○購
    買後試射擊發之子彈一顆，均喪失效用，另經鑑驗試射後遺
    留之彈頭及彈殼，亦已不具殺傷力，均非屬違禁物，乃不予
    宣告沒收。
七、被告乙○○前開撤銷改判及駁回上訴所處之刑，應執行有期
    徒刑四年六月，併科罰金新臺幣陸萬元，罰金如易服勞役，
    以新臺幣一千元折算一日。扣案如附表一編號一、二所示宣
    告沒收之物均沒收。
貳、被告丙○○竊盜部分：
一、訊據被告丙○○除坦承如附表三編號五至十一所示所示竊盜
    犯行外，餘均矢口否認，辯稱：伊係於九十五年十一月二十
    日，始與被告乙○○在一起，前開竊盜犯行與其無涉云云。
    惟查：
(一)被告丙○○與同案被告乙○○於警詢、檢察官初訊時均已坦
    承：我們二人於九十五年十月底起開始行竊住宅，約十幾次
    ，是以先按門鈴確定屋內無人回應，便持作案工具，破壞大
    門門鎖，侵入住宅，竊取屋內財物，地點在三峽、樹林、土
    城一帶，竊得贓物先放在租屋處，一部分販賣給跳蚤市場，
    所得贓款二人平分等語明確，核與如附表二所示被害人等於
    警詢中指訴失竊之情節大致相符，並經證人即被告丙○○之
    女友陳心郁於檢察官偵訊時陳稱：扣案贓物是乙○○跟丙○○偷的等語在卷。復有贓物認領保管單十份、現場暨贓證物
    照片附卷暨扣案之鐵鉤、固定扳手、鐵撬、鐵鎚、鑿子、起
    子、強力起子各一支及反射鏡一支、萬能鑰匙六支、自製鑰
    匙五支扣案為憑。
(二)被告丙○○與同案被告乙○○於前揭警、偵初訊時，不僅針
    對行竊情節之各項提問一一作答，應答流暢自然，就證人陳
    心郁未參與行竊部分亦均能主動陳明，顯無精神恍惚狀態，
    是以其等抗辯該部分非出於自由意志云云，無足採信，已如
    前述。參以被告丙○○與同案被告乙○○於警詢、檢察官初
    訊時就銷贓管道、共同行竊時間、方式、有無攜帶工具等節
    ，詳為供述，彼此供述內容俱屬一致，且本件查獲地點為被
    告丙○○與同案被告乙○○及邱心郁共同居住處所，亦據被
    告丙○○與同案被告乙○○及邱心郁於警詢時供承：三人自
    九十五年十月起共同居住該處等語無誤，亦與被告丙○○與
    同案被告乙○○前揭所供承共同行竊期間相符，是以其等上
    開警詢、檢察官初訊時所為陳述與事實相符，堪以採信。被
    告丙○○嗣改稱：其並未參與如附表二所示竊盜犯行，或稱
    ；其雖參與竊盜犯行，但數次沒有那麼多，至於是那幾次，
    已不復記憶，或稱：如附表三編號一至四所示所示竊盜並未
    參與云云，先後供詞矛盾，更見情虛。原審共同被告乙○○
    於原審審理時改稱：如附表三所示竊案均係其一人所為云云
    ，要屬迴護被告丙○○之詞，亦難採憑。
(三)至被告丙○○於警詢時固供稱：「我與乙○○等二人於九十
    五年十月底開始行竊住宅。」等語（見偵字第二八五九四號
    卷第十二頁），惟究竟係於九十五年「十月底」何時開始行
    竊，語意未明，且其於警詢亦自承：「我們大約十幾次住宅
    行竊」等語（見偵字第二八五九四號卷第十二頁），而如附
    表二編號一至四竊盜部分，亦經警在被告丙○○與原審共同
    被告乙○○上開住處扣得贓物發還被害人，有贓物領據在卷
    足憑，足見被告丙○○於警詢所稱係於九十五年「十月底」
    開始行竊云云，與事實不符，應係時間記憶錯誤所致，前開
    供詞自不採為有利於被告丙○○之認定。
(四)綜上所述，本案事證明確，被告丙○○犯行洵堪認定。
二、按刑法第三百二十一條第一項第三款之攜帶兇器竊盜罪，係
    以行為人攜帶兇器竊盜為其加重條件，此所謂兇器，其種類
    並無限制，凡客觀上足對人之生命、身體、安全構成威脅，
    具有危險性之兇器均屬之。（最高法院七十九年度臺上字第
    五二五三號判例可資參照）。查被告丙○○行竊時所攜帶之
    鐵鉤、固定扳手、鐵撬、鐵鎚、鑿子、起子、強力起子各一
    支等工具，均為質地堅硬、尖銳之金屬製品，且被告丙○○
    與原審同案被告乙○○係持上開工具破壞被害人住宅大門門
    鎖，業據原審同案被告乙○○供承在卷，足見該等工具係具
    有危險性可供兇器使用無疑；又毀壞構成門扇之一部之門鎖
    ，係毀壞門扇之行為明。核被告丙○○所為，均係犯刑法第
    三百二十一條第一項第二款、第三款之攜帶兇器、毀壞門扇
    竊盜罪（詳如附表二所示）。被告丙○○與乙○○就前開竊
    盜犯行，互有犯意聯絡及行為分擔，應論以共同正犯。被告
    丙○○就所各次竊盜罪間，犯意各別，行為互殊，應予分論
    併罰。查被告丙○○有如事實欄一所載刑事科刑及執行紀錄
    ，有本院被告前案紀錄表一份在卷可按，於五年內故意再犯
    有期徒刑以上本案之罪，為累犯，應依刑法第四十七條第一
    項之規定加重其刑。
三、原審就被告丙○○犯如附表二編號三、五、六、七、八、九
    、十及十一所示之罪部分，因予論罪科刑，固非無見。惟查
    ：如附表二編號三、五、六、七、八、九、十及十一所示之
    罪部分，均係犯刑法第三百二十一條第一項第二款、第三款
    之攜帶兇器、毀壞門扇竊盜罪，乃原判決如附表二所示主文
    罪名欄記載係犯刑法第三百二十一條第一項「第一款」、第
    二款、第三款之罪，尚有違誤。被告丙○○上訴意旨，否認
    犯罪，或指摘原判決量刑過重，雖均無足取，但查原判決既
    有上開可議，要屬無可維持，應由本院將此部分原判決及執
    行刑予以撤銷。爰審酌被告丙○○正值青壯，不思以正當途
    徑賺取財物，多次攜帶兇器，任意侵入他人住宅竊盜，對於
    被害人免於恐懼之住居安寧與社會治安危害甚鉅，並造成被
    害人財產上重大損失，惡行非輕，兼衡被告丙○○素行欠佳
    、犯罪動機及犯後態度等一切情狀，分別量處如主文第五項
    所示之刑（詳如附表主文欄所載）。被告丙○○前揭各次竊
    盜犯罪時間均在民國九十六年四月二十四日以前，合於減刑
    條件，應依中華民國九十六年罪犯減刑條例第二條第一項第
    三款，減其刑期二分之一。扣案鐵鉤、固定扳手各一支係被
    告丙○○與共犯各次行竊所用之工具，另扣案鐵撬、鐵鎚、
    鑿子、起子、強力起子、反射鏡各一支、萬能鑰匙六支、自
    製鑰匙五支係被告丙○○與共犯行竊時攜帶在身，供竊盜預
    備之工具，且均為共犯乙○○所有，業據共犯乙○○於原審
    審理時自承明確，均應依刑法第三十八條第一項第二款之規
    定宣告沒收。另如附表四所示之物為被告丙○○與共犯竊得
    之贓物，非其等所有，亦非違禁物，自不得宣告沒收。
四、原審就被告丙○○犯如附表二編號一、二、四所示竊盜罪部
    分，同此認定，因依刑法第十一條、第二十八條、第三百二
    十一條第一項第二款、第三款、第四十七條第一項、第三十
    八條第一項第二款，刑法施行法第一條之一第一項、第二項
    前段，中華民國九十六年罪犯減刑條例第二條第一項第三款
    、第七條各規定，於審酌被告丙○○犯罪之一切情狀（詳如
    上述），分別量處如主文所示之刑（詳如附表主文欄所載）
    ，並以被告丙○○前揭各次竊盜犯罪時間均在民國九十六年
    四月二十四日以前，合於減刑條件，應依中華民國九十六年
    罪犯減刑條例第二條第一項第三款，減其刑期二分之一，暨
    以扣案之鐵鉤、固定扳手各一支係被告丙○○各次竊行所用
    之工具，另扣案鐵撬、鐵鎚、鑿子、起子、強力起子、反射
    鏡各一支、萬能鑰匙六支、自製鑰匙五支係被告丙○○行竊
    時，攜帶在身，供竊盜之預備工具，且均為共犯乙○○所有
    ，業據共犯乙○○於原審審理時自承明確，均應依刑法第三
    十八條第一項第二款之規定宣告沒收。另如附表三所示之物
    為被告丙○○與共犯竊得之贓物，非其等所有，亦非違禁物
    ，自不得宣告沒收。核其認事用法，俱無違誤，量刑亦甚允
    洽。被告丙○○上訴意旨，仍執陳詞，否認此部分犯罪，為
    無理由，應予駁回。
五、被告丙○○前開撤銷改判及駁回上訴所處之刑，應執行有期
    徒刑六年。如附表二所示宣告沒收欄之物均沒收。
據上論斷，應依刑事訴訟法第三百六十九條第一項前段、第三百
六十四條、第二百九十九條第一項前段、第三百六十八條，槍砲
彈藥刀械管制條第八條第四項、第十二條第四項、第十八條第一
項，刑法第十一條前段、第二十八條、第三百二十一條第一項第
二款、第三款、第四十七條第一項、第五十五條、第四十二條第
三項前段、第五十一條第五款、第三十八條第一項第一款、第二
款，刑法施行法第一條之一第一項、第二項前段，中華民國九十
六年罪犯減刑條例第二條第一項第三款、第六條、第七條、第十
條，判決如主文。
本案經檢察官田炳麟到庭執行職務。
中    華    民    國    97    年    9     月    17    日
                  刑事第十七庭  審判長法  官  趙功恆
                                      法  官  陳憲裕
                                      法  官  高明哲
以上正本證明與原本無異。
竊盜部分不得上訴。
其餘部分如不服本判決，應於收受送達後十日內向本院提出上訴
書狀，其未敘述上訴之理由者並得於提起上訴後十日內向本院補
提理由書（均須按他造當事人之人數附繕本）。
                                      書記官  梁淑時
中    華    民    國    97    年    9     月    17    日
附錄本案論罪科刑法條全文：
槍砲彈藥刀械管制條例第8條
未經許可，製造、販賣或運輸鋼筆槍、瓦斯槍、麻醉槍、獵槍、
空氣槍或第4 條第1 項第1 款所定其他可發射金屬或子彈具有殺
傷力之各式槍砲者，處無期徒刑或5 年以上有期徒刑，併科新臺
幣1 千萬元以下罰金。
未經許可，轉讓、出租或出借前項所列槍枝者，處5 年以上有期
徒刑，併科新臺幣1 千萬元以下罰金。
意圖供自己或他人犯罪之用，而犯前二項之罪者，處無期徒刑或
 7 年以上有期徒刑，併科新臺幣 1 千萬元以下罰金。
未經許可，持有、寄藏或意圖販賣而陳列第1 項所列槍枝者，處
3 年以上10年以下有期徒刑，併科新臺幣700 萬元以下罰金。
第 1 項至第 3 項之未遂犯罰之。
槍砲彈藥刀械管制條例第12條
未經許可，製造、販賣或運輸子彈者，處1 年以上7 年以下有期
徒刑，併科新台幣500 萬元以下罰金。
未經許可，轉讓、出租或出借子彈者，處 6 月以上 5 年以下有
期徒刑，併科新台幣 300 萬元以下罰金。
意圖供自己或他人犯罪之用，而犯前二項之罪者，處3 年以上10
年以下有期徒刑，併科新台幣700 萬元以下罰金。
未經許可，持有、寄藏或意圖販賣而陳列子彈者，處5 年以下有
期徒刑，併科新台幣300 萬元以下罰金。
第 1 項至第 3 項之未遂犯罰之。
刑法第320條
（普通竊盜罪、竊佔罪）
意圖為自己或第三人不法之所有，而竊取他人之動產者，為竊盜
罪，處5 年以下有期徒刑、拘役或5 百元以下罰金。
意圖為自己或第三人不法之利益，而竊佔他人之不動產者，依前
項之規定處斷。
前二項之未遂犯罰之。
刑法第321條
（加重竊盜罪）
犯竊盜罪而有左列情形之一者，處六月以上、五年以下有期徒刑
：
一、於夜間侵入住宅或有人居住之建築物、船艦或隱匿其內而犯
之者。
二、毀越門扇、牆垣或其他安全設備而犯之者。
三、攜帶兇器而犯之者。
四、結夥三人以上而犯之者。
五、乘火災、水災或其他災害之際而犯之者。
六、在車站或埠頭而犯之者。
前項之未遂犯罰之。
附表一：
  編號一：
  可發射子彈具有殺傷力之仿GLOCK 廠二七型半自動手槍製造之
  黑色改造手槍一支（槍枝管制編號0000000000號，
  含彈匣一個）、具有殺傷力之改造子彈二顆（具直徑九點零釐
  米金屬彈頭）。
  編號二：
  可發射子彈具有殺傷力之仿GLOCK 廠二七型半自動手槍製造之
  銀色改造手槍一支（槍枝管制編號0000000000號，
  含彈匣一個）、具有殺傷力之改造子彈三顆（具直徑九點零釐
  米金屬彈頭）
附表二（被告乙○○、丙○○共同行竊部分）：
┌─┬────┬──────┬───┬─────┬──────┬──────────────┐
│  │        │            │      │          │            │   主        文             │
│編│ 時間   │  地    點  │被害人│竊得財物  │ 行竊方式   ├────┬────┬────┤
│號│        │            │      │(新臺幣)  ├──────┤ 罪  名 │ 宣告刑 │宣告沒收│
│  │        │            │      │          │ 所犯法條   │        │        │之物    │
├─┼────┼──────┼───┼─────┼──────┼────┼────┼────┤
│1 │95年10月│臺北縣樹林市│林健志│黃金首飾 1│邱俊捷與林正│        │        │鐵鉤、固│
│  │14日15時│佳園路一段41│      │批、POW300│益共同持林正│        │        │定扳手、│
│  │50分許  │巷22弄15號4 │      │數位相機 1│益所有客觀上│        │        │鐵撬、鐵│
│  │        │樓          │      │台、32吋液│具有危險性足│        │        │鎚、鑿子│
│  │        │            │      │晶電視1台 │供兇器使用之│        │        │、起子、│
│  │        │            │      │、皮夾2個 │鐵撬、鐵鎚、│        │        │強力起子│
│  │        │            │      │、玉山、台│固定扳手、鑿│共同攜帶│有期徒刑│、反射鏡│
│  │        │            │      │新銀行金融│子、鐵鉤、起│兇器、毀│壹年肆月│各一支、│
│  │        │            │      │卡各1張、 │子各1支、強 │壞門扇竊│，減為有│萬能鑰匙│
│  │        │            │      │身分證、行│力破壞起子2 │盜，累犯│期徒刑捌│六支、自│
│  │        │            │      │照、健保卡│支等工具，以│。      │月。    │製鑰匙五│
│  │        │            │      │及現金36, │破壞大門門鎖│        │        │支。    │
│  │        │            │      │000元〔數 │之方式，侵入│        │        │        │
│  │        │            │      │位相機、身│被害人住宅行│        │        │        │
│  │        │            │      │分證、行照│竊（毀損及侵│        │        │        │
│  │        │            │      │已領回〕。│入住宅部分均│        │        │        │
│  │        │            │      │          │未據告訴）。│        │        │        │
│  │        │            │      │          │            │        │        │        │
│  │        │            │      │          ├──────┤        │        │        │
│  │        │            │      │          │刑法第321條 │        │        │        │
│  │        │            │      │          │第1項第2款、│        │        │        │
│  │        │            │      │          │第3款之加重 │        │        │        │
│  │        │            │      │          │竊盜罪。    │        │        │        │
├─┼────┼──────┼───┼─────┼──────┼────┼────┼────┤
│2 │95年10月│臺北縣三峽鎮│溫千金│電腦主機 1│同上        │        │        │同上    │
│  │20日16時│永安街77巷6 │      │台、螢幕 1├──────┤        │        │        │
│  │許      │號3樓       │      │台、珍珠戒│刑法第321條 │        │        │        │
│  │        │            │      │指 1只、藍│第1項第2款、│        │        │        │
│  │        │            │      │寶石1 條、│第3款之加重 │        │        │        │
│  │        │            │      │黃金5兩、 │竊盜罪。    │        │        │        │
│  │        │            │      │白金碎鑽（│            │丙○○共│有期徒刑│        │
│  │        │            │      │價值1 萬元│            │同攜帶兇│壹年肆月│        │
│  │        │            │      │）、數位相│            │器、毀壞│，減為有│        │
│  │        │            │      │機1 台、身│            │門扇竊盜│期徒刑捌│        │
│  │        │            │      │分證〔已領│            │，累犯。│月。    │        │
│  │        │            │      │回〕。    │            │        │        │        │
│  │        │            │      │          │            │        │        │        │
├─┼────┼──────┼───┼─────┼──────┼────┼────┼────┤
│3 │95年10月│臺北縣三峽鎮│張幼祥│電腦主機 1│同上        │        │        │同上    │
│  │23日10時│和平街36巷 7│      │台、螢幕 1├──────┤        │        │        │
│  │許      │弄2 號2 樓  │      │台、筆記型│刑法第321條 │        │        │        │
│  │        │            │      │電腦1 台、│第1項第2款、│        │        │        │
│  │        │            │      │IPOD隨身聽│第3款之加重 │        │        │        │
│  │        │            │      │1 台、金飾│竊盜罪。    │        │        │        │
│  │        │            │      │5 兩、快譯│            │共同攜帶│有期徒刑│        │
│  │        │            │      │通電子記事│            │兇器、毀│壹年肆月│        │
│  │        │            │      │簿1 台、富│            │壞門扇竊│，減為有│        │
│  │        │            │      │士數位相機│            │盜。    │期徒刑捌│        │
│  │        │            │      │1 台〔快譯│            │        │月。    │        │
│  │        │            │      │通及數位相│            │        │        │        │
│  │        │            │      │機各1 台，│            │        │        │        │
│  │        │            │      │已領回〕。│            │        │        │        │
├─┼────┼──────┼───┼─────┼──────┼────┼────┼────┤
│4 │95年11月│臺北縣三峽鎮│林淑萍│電腦主機 1│同上        │        │        │同上    │
│  │17日15時│復興路80巷  │      │台、螢幕  ├──────┤        │        │        │
│  │50分許  │26號4樓     │      │1台、珍珠 │刑法第321條 │        │        │        │
│  │        │            │      │項鍊1條、 │第1項第2款、│        │        │        │
│  │        │            │      │手錶、手鍊│第3款之加重 │        │        │        │
│  │        │            │      │、皮包、國│竊盜罪。    │        │        │        │
│  │        │            │      │泰人壽保戶│            │共同攜帶│有期徒刑│        │
│  │        │            │      │卡、臺北市│            │兇器、毀│壹年肆月│        │
│  │        │            │      │市立中醫醫│            │壞門扇竊│，減為有│        │
│  │        │            │      │院掛號證各│            │盜，累犯│期徒刑捌│        │
│  │        │            │      │1張、NOKIA│            │。      │月。    │        │
│  │        │            │      │牌行動電話│            │        │        │        │
│  │        │            │      │1 支〔保戶│            │        │        │        │
│  │        │            │      │卡、掛號證│            │        │        │        │
│  │        │            │      │、螢幕、皮│            │        │        │        │
│  │        │            │      │包、行動電│            │        │        │        │
│  │        │            │      │話、手飾 2│            │        │        │        │
│  │        │            │      │條，已領回│            │        │        │        │
│  │        │            │      │〕。      │            │        │        │        │
├─┼────┼──────┼───┼─────┼──────┼────┼────┼────┤
│5 │95年11月│臺北縣三峽鎮│藍昌松│電腦主機 1│同上        │        │        │同上    │
│  │23日16時│大勇路22之2 │      │台、螢幕 1├──────┤        │        │        │
│  │許      │號6樓       │      │台、電漿電│刑法第321條 │        │        │        │
│  │        │            │      │視 1部、機│第1項第2款、│        │        │        │
│  │        │            │      │車駕照、珍│第3款之加重 │        │        │        │
│  │        │            │      │珠項鍊2條 │竊盜罪。    │        │        │        │
│  │        │            │      │、手錶6支 │            │共同攜帶│有期徒刑│        │
│  │        │            │      │、結婚金飾│            │兇器、毀│壹年肆月│        │
│  │        │            │      │ 1套、手提│            │壞門扇竊│，減為有│        │
│  │        │            │      │包 4個、金│            │盜，累犯│期徒刑捌│        │
│  │        │            │      │項鍊 1條、│            │。      │月。    │        │
│  │        │            │      │金耳環1對 │            │        │        │        │
│  │        │            │      │、耳飾1套 │            │        │        │        │
│  │        │            │      │、現金2萬 │            │        │        │        │
│  │        │            │      │〔手錶1支 │            │        │        │        │
│  │        │            │      │、金項鍊、│            │        │        │        │
│  │        │            │      │金耳環、鑽│            │        │        │        │
│  │        │            │      │戒1只、k金│            │        │        │        │
│  │        │            │      │鑽戒1只、 │            │        │        │        │
│  │        │            │      │項鍊、耳飾│            │        │        │        │
│  │        │            │      │、機車駕照│            │        │        │        │
│  │        │            │      │、手提包 1│            │        │        │        │
│  │        │            │      │個，已領回│            │        │        │        │
│  │        │            │      │〕。      │            │        │        │        │
├─┼────┼──────┼───┼─────┼──────┼────┼────┼────┤
│6 │95年11月│臺北縣樹林市│陳幼花│電腦主機 1│同上        │        │        │同上    │
│  │23日16時│柑園街一段  │      │台、螢幕  ├──────┤        │        │        │
│  │許      │129號7樓    │      │1 台、縫紉│刑法第321條 │        │        │        │
│  │        │            │      │機1 台、金│第1項第2款、│        │        │        │
│  │        │            │      │項鍊1 條、│第3款之加重 │        │        │        │
│  │        │            │      │金戒指1 個│竊盜罪。    │        │        │        │
│  │        │            │      │、現金 5萬│            │共同攜帶│有期徒刑│        │
│  │        │            │      │元、身分證│            │兇器、毀│壹年肆月│        │
│  │        │            │      │、駕照〔身│            │壞門扇竊│，減為有│        │
│  │        │            │      │分證、駕照│            │盜，累犯│期徒刑捌│        │
│  │        │            │      │，已領回〕│            │。      │月。    │        │
│  │        │            │      │。        │            │        │        │        │
├─┼────┼──────┼───┼─────┼──────┼────┼────┼────┤
│7 │95年11月│臺北縣三峽鎮│游祥雄│古硬幣 1套│同上        │        │        │同上    │
│  │23日16時│中山路78之1 │      │、手提電腦├──────┤        │        │        │
│  │50分許  │號5樓       │      │ 1台、手機│刑法第321條 │        │        │        │
│  │        │            │      │ 1支、女用│第1項第2款、│        │        │        │
│  │        │            │      │手錶1支〔 │第3款之加重 │        │        │        │
│  │        │            │      │古硬幣、手│竊盜罪。    │        │        │        │
│  │        │            │      │機，已領回│            │共同攜帶│有期徒刑│        │
│  │        │            │      │〕。      │            │兇器、毀│壹年肆月│        │
│  │        │            │      │          │            │壞門扇竊│，減為有│        │
│  │        │            │      │          │            │盜，累犯│期徒刑捌│        │
│  │        │            │      │          │            │。      │月。    │        │
├─┼────┼──────┼───┼─────┼──────┼────┼────┼────┤
│8 │95年11月│臺北縣三峽鎮│陳清華│皮包1只（ │同上        │        │        │同上    │
│  │23日16時│大勇路16巷6 │      │內有身分證├──────┤        │        │        │
│  │許      │號6樓       │      │、殘障手冊│刑法第321條 │        │        │        │
│  │        │            │      │、汽車駕照│第1項第2款、│        │        │        │
│  │        │            │      │、健保卡、│第3款之加重 │        │        │        │
│  │        │            │      │中國信託商│竊盜罪。    │        │        │        │
│  │        │            │      │業銀行金融│            │共同攜帶│有期徒刑│        │
│  │        │            │      │卡〔以上均│            │兇器、毀│壹年肆月│        │
│  │        │            │      │已領回〕、│            │壞門扇竊│，減為有│        │
│  │        │            │      │現金4,000 │            │盜，累犯│期徒刑捌│        │
│  │        │            │      │元）。    │            │。      │月。    │        │
├─┼────┼──────┼───┼─────┼──────┼────┼────┼────┤
│9 │95年11月│臺北縣土城市│沈建瑋│金項鍊2 條│同上        │        │        │同上    │
│  │26日15時│順風路59號3 │      │、數位相機├──────┤        │        │        │
│  │30分許  │樓          │      │1 台、硬碟│刑法第321條 │        │        │        │
│  │        │            │      │2 顆、金戒│第1項第2款、│        │        │        │
│  │        │            │      │指1 只、現│第3款之加重 │        │        │        │
│  │        │            │      │金25,000元│竊盜罪。    │        │        │        │
│  │        │            │      │、沈詩國汽│            │共同攜帶│有期徒刑│        │
│  │        │            │      │、機車駕照│            │兇器、毀│壹年肆月│        │
│  │        │            │      │〔駕照，已│            │壞門扇竊│，減為有│        │
│  │        │            │      │領回〕。  │            │盜，累犯│期徒刑捌│        │
│  │        │            │      │          │            │。      │月。    │        │
├─┼────┼──────┼───┼─────┼──────┼────┼────┼────┤
│10│95年12月│臺北縣三峽鎮│邱顯國│電腦主機 1│同上        │        │        │同上    │
│  │1日15時 │中園街64之6 │      │台、螢幕 1├──────┤        │        │        │
│  │許      │號4樓       │      │台、珍珠戒│刑法第321條 │        │        │        │
│  │        │            │      │指1 只、手│第1項第2款、│        │        │        │
│  │        │            │      │錶2 支〔以│第3款之加重 │        │        │        │
│  │        │            │      │上均已領回│竊盜罪。    │        │        │        │
│  │        │            │      │〕、手鐲1 │            │共同攜帶│有期徒刑│        │
│  │        │            │      │對、翡翠墜│            │兇器、毀│壹年肆月│        │
│  │        │            │      │子、金元寶│            │壞門扇竊│，減為有│        │
│  │        │            │      │1 個、數位│            │盜，累犯│期徒刑捌│        │
│  │        │            │      │相機1 台、│            │。      │月。    │        │
│  │        │            │      │集郵冊8 本│            │        │        │        │
│  │        │            │      │、手提包2 │            │        │        │        │
│  │        │            │      │個、證件〔│            │        │        │        │
│  │        │            │      │證件、集郵│            │        │        │        │
│  │        │            │      │冊、手提包│            │        │        │        │
│  │        │            │      │1 個，已領│            │        │        │        │
│  │        │            │      │回〕。    │            │        │        │        │
├─┼────┼──────┼───┼─────┼──────┼────┼────┼────┤
│11│95年12月│臺北縣三峽鎮│蔡進發│電腦主機 1│同上        │        │        │同上    │
│  │4 日16時│國光街101號 │      │台、螢幕1 ├──────┤        │        │        │
│  │許      │3樓         │      │台、金項鍊│刑法第321條 │        │        │        │
│  │        │            │      │3 條、金戒│第1項第2款、│        │        │        │
│  │        │            │      │指6 只、鑽│第3款之加重 │        │        │        │
│  │        │            │      │石戒指2 只│竊盜罪。    │        │        │        │
│  │        │            │      │、美金5 百│            │共同攜帶│有期徒刑│        │
│  │        │            │      │元、現金80│            │兇器、毀│壹年肆月│        │
│  │        │            │      │00元、富士│            │壞門扇竊│，減為有│        │
│  │        │            │      │A310數位相│            │盜，累犯│期徒刑捌│        │
│  │        │            │      │機、LV皮包│            │。      │月。    │        │
│  │        │            │      │1 個、手錶│            │        │        │        │
│  │        │            │      │1 支，合計│            │        │        │        │
│  │        │            │      │價值約15萬│            │        │        │        │
│  │        │            │      │3 千元〔主│            │        │        │        │
│  │        │            │      │機、螢幕、│            │        │        │        │
│  │        │            │      │金飾99公克│            │        │        │        │
│  │        │            │      │、數位相機│            │        │        │        │
│  │        │            │      │、LV皮包、│            │        │        │        │
│  │        │            │      │手錶，已領│            │        │        │        │
│  │        │            │      │回〕。    │            │        │        │        │
└─┴────┴──────┴───┴─────┴──────┴────┴────┴────┘
附表三：
┌─┬────────────┬───┬──┬───┬────────┐
│編│ 品   名                │數  量│單位│具領人│贓物認領保管單  │
│號│                        │      │    │      │                │
├─┼────────────┼───┼──┼───┼────────┤
│1 │電腦螢幕（奇美牌）      │1     │台  │林淑萍│95偵28594p.37   │
│  │                        │      │    │      │贓物認領保管單  │
├─┼────────────┼───┼──┼───┼────────┤
│2 │紅色皮包                │1     │個  │同上欄│同上欄          │
├─┼────────────┼───┼──┼───┼────────┤
│3 │行動電話（NOKIA）       │1     │支  │同上欄│同上欄          │
├─┼────────────┼───┼──┼───┼────────┤
│4 │手飾                    │2     │條  │同上欄│同上欄          │
├─┼────────────┼───┼──┼───┼────────┤
│5 │電腦（含主機、螢幕ASUS）│1     │台  │邱顯國│95偵28594p.45   │
│  │                        │      │    │      │贓物認領保管單  │
├─┼────────────┼───┼──┼───┼────────┤
│6 │珍珠戒指                │1     │只  │同上欄│同上欄          │
├─┼────────────┼───┼──┼───┼────────┤
│7 │手錶（伯納、PAGET）     │2     │只  │同上欄│同上欄          │
├─┼────────────┼───┼──┼───┼────────┤
│8 │存摺（大眾銀行）、      │2     │張  │同上欄│同上欄          │
│  │識別證（縣政府）        │      │    │      │                │
├─┼────────────┼───┼──┼───┼────────┤
│9 │集郵冊                  │8     │本  │同上欄│同上欄          │
├─┼────────────┼───┼──┼───┼────────┤
│10│手提包                  │1     │個  │同上欄│同上欄          │
├─┼────────────┼───┼──┼───┼────────┤
│11│數位相機（富士A310）    │1     │台  │蔡進發│95偵28594p.46   │
│  │                        │      │    │      │贓物認領保管單  │
├─┼────────────┼───┼──┼───┼────────┤
│12│黃金飾品                │99    │公克│同上欄│同上欄          │
│  │（項鍊、手鍊、戒指）    │      │    │      │                │
├─┼────────────┼───┼──┼───┼────────┤
│13│捷元電腦（含主機、螢幕）│1     │台  │同上欄│同上欄          │
├─┼────────────┼───┼──┼───┼────────┤
│14│手錶                    │1     │支  │同上欄│同上欄          │
├─┼────────────┼───┼──┼───┼────────┤
│15│皮包（LV）              │1     │個  │同上欄│同上欄          │
├─┼────────────┼───┼──┼───┼────────┤
│16│手錶（VOGUE）           │1     │只  │藍昌松│95偵28594p.39   │
│  │                        │      │    │      │贓物認領保管單  │
├─┼────────────┼───┼──┼───┼────────┤
│17│黃金飾品（項鍊、耳環）  │2     │條  │同上欄│同上欄          │
├─┼────────────┼───┼──┼───┼────────┤
│18│鑽戒                    │2     │只  │同上欄│同上欄          │
├─┼────────────┼───┼──┼───┼────────┤
│19│項鍊、耳飾(一般金屬製品)│2     │條  │同上欄│同上欄          │
├─┼────────────┼───┼──┼───┼────────┤
│20│手提包                  │1     │個  │同上欄│同上欄          │
├─┼────────────┼───┼──┼───┼────────┤
│21│機車駕照（藍昌松）      │1     │張  │同上欄│同上欄          │
├─┼────────────┼───┼──┼───┼────────┤
│22│身分證（溫千金）        │1     │張  │溫千金│95偵28594p.38   │
│  │                        │      │    │      │贓物認領保管單  │
├─┼────────────┼───┼──┼───┼────────┤
│23│數位相機（富士6800）    │1     │台  │張幼祥│95偵28594p.43   │
│  │                        │      │    │      │贓物認領保管單  │
├─┼────────────┼───┼──┼───┼────────┤
│24│PDA（快譯通）           │1     │台  │同上欄│同上欄          │
│  │                        │      │    │      │                │
├─┼────────────┼───┼──┼───┼────────┤
│25│汽、機車駕照（沈詩國）  │2     │張  │沈建瑋│95偵28594p.44   │
│  │                        │      │    │      │贓物認領保管單  │
├─┼────────────┼───┼──┼───┼────────┤
│26│身分證、機車駕照(陳幼花)│2     │張  │陳幼花│95偵28594p.40   │
│  │                        │      │    │      │贓物認領保管單  │
├─┼────────────┼───┼──┼───┼────────┤
│27│行動電話（華寶）        │1     │支  │游祥雄│95偵28594p.41   │
│  │                        │      │    │      │贓物認領保管單  │
│  │                        │      │    │      │影本            │
├─┼────────────┼───┼──┼───┼────────┤
│28│銅幣（5角）             │50    │枚  │同上欄│同上欄          │
├─┼────────────┼───┼──┼───┼────────┤
│29│數位相機（POW300）      │1     │台  │林健智│95偵28594p.36   │
│  │                        │      │    │      │贓物認領保管單  │
├─┼────────────┼───┼──┼───┼────────┤
│30│身分證（林健智）        │1     │枚  │同上欄│同上欄          │
├─┼────────────┼───┼──┼───┼────────┤
│31│重機行照（P36－898）    │1     │枚  │同上欄│同上欄          │
├─┼────────────┼───┼──┼───┼────────┤
│32│機車駕照（劉義忠）      │1     │枚  │劉義忠│95偵28594p.35   │
│  │                        │      │    │      │贓物認領保管單  │
├─┼────────────┼───┼──┼───┼────────┤
│33│身分證、汽車駕照、健保卡│5     │張  │陳清華│95偵28594p.42   │
│  │、殘障手冊、中國信託提款│      │    │      │贓物認領保管單  │
│  │卡（陳清華）            │      │    │      │                │
├─┼────────────┼───┼──┼───┼────────┤
│34│千禧年紀念套幣          │1     │套  │張麗珍│96偵2832p.14    │
│  │                        │      │    │      │贓物認領保管單  │
├─┼────────────┼───┼──┼───┼────────┤
│35│身分證（劉如意）        │1     │張  │劉如意│96偵2832p.16    │
│  │                        │      │    │      │贓物認領保管單  │
├─┼────────────┼───┼──┼───┼────────┤
│36│SONY（攝影機V8，型號TRV │1     │台  │李貴蘭│96偵2832p.17    │
│  │30）                    │      │    │      │贓物認領保管單  │
├─┼────────────┼───┼──┼───┼────────┤
│37│錄影帶                  │12    │捲  │同上欄│同上欄          │
├─┼────────────┼───┼──┼───┼────────┤
│38│集郵冊                  │3     │冊  │同上欄│同上欄          │
├─┼────────────┼───┼──┼───┼────────┤
│39│硬幣集存薄              │1     │冊  │同上欄│同上欄          │
├─┼────────────┼───┼──┼───┼────────┤
│40│翻譯機（CD－65）        │1     │台  │同上欄│同上欄          │
├─┼────────────┼───┼──┼───┼────────┤
│41│銀色NOKIA手機（序號     │1     │支  │李台英│96偵6239p.10    │
│  │000000000000000）       │      │    │      │贓物認領保管單  │
├─┼────────────┼───┼──┼───┼────────┤
│42│行動電話                │11    │支  │無    │無              │
├─┼────────────┼───┼──┼───┼────────┤
│43│身分證（王志煌）        │1     │枚  │無    │無              │
├─┼────────────┼───┼──┼───┼────────┤
│44│身分證（林玉梅）        │1     │枚  │無    │無              │
├─┼────────────┼───┼──┼───┼────────┤
│45│身分證、汽機車駕照、健保│4     │枚  │無    │無              │
│  │卡（陳欣）              │      │    │      │                │
├─┼────────────┼───┼──┼───┼────────┤
│46│身分證（呂茂霖）        │1     │枚  │無    │無              │
├─┼────────────┼───┼──┼───┼────────┤
│47│汽車駕照（邱美香）      │1     │枚  │無    │無              │
├─┼────────────┼───┼──┼───┼────────┤
│48│日盛銀行信用卡（邱鳳珠）│1     │枚  │無    │無              │
├─┼────────────┼───┼──┼───┼────────┤
│49│汽車號牌（AL－0060）    │2     │面  │無    │無              │
└─┴────────────┴───┴──┴───┴────────┘


司法院資訊處製作；財團法人民間司法改革基金會備份。
